【裁判字號】    98,交訴,254
【裁判日期】    980917
【裁判案由】    肇事逃逸罪
【裁判全文】
臺灣臺中地方法院刑事判決             98年度交訴字第254號
公  訴  人  臺灣臺中地方法院檢察署檢察官
被      告  甲○○
上列被告因肇事逃逸罪案件，經檢察官提起公訴（98年度撤緩偵
字第281號），嗣經本院合議庭裁定由受命法官獨任行簡式審判
程序，本院判決如下：
    主    文
甲○○駕駛動力交通工具肇事，致人於傷而逃逸，累犯，處有期
徒刑柒月。
    犯罪事實
一、甲○○前曾犯竊盜罪，經本院以95年度易字第2434號判處有
    期徒刑10月確定，嗣再經本院以96年度聲減字第1640號裁定
    減刑為有期徒刑5月，如易科罰金以新臺幣1,000元折算1日
    確定，於民國96年7月16日執行完畢。詎其不知警惕，竟於9
    7年4月14日下午某時許，騎乘車號NQM-641號重型機車，由
    臺中市○○街之某臺中市公有市場駛出，欲沿福龍街由東北
    往西南方向行駛。嗣於同日下午4時28分許，行駛至福龍街
    與篤行路口處，不慎與丁○○所騎乘、上載丙○○○之車號
    G3S-392號重型機車發生碰撞，致丁○○、丙○○○雙雙倒
    地，丁○○因而受有左膝及軀幹多處擦挫傷、丙○○○因而
    受有頭部外傷併腦震盪等傷害（過失傷害部分，業經不起訴
    處分確定）。詎甲○○明知肇事致丁○○等人受傷後，應停
    留在現場，採取救護或其他必要措施協助救助丁○○、丙○○○，並向警察機關報告，竟基於肇事逃逸之犯意，僅下車
    察看並將丁○○、丙○○○移至路邊，而未將丁○○、丙○○○送醫或報案，亦未留下任何身分資料，即基於肇事逃逸
    之犯意，逕行騎乘上開車號NQM- 641號重型機車逃逸離去。
二、案經丁○○、丙○○○訴由臺中市警察局第二分局報請臺灣
    臺中地方法院檢察署檢察官偵查起訴。
    理    由
一、上開事實，業據被告甲○○於本院審理中坦承不諱，核與證
    人丁○○、丙○○○於警偵訊中證述本案車禍如何發生等經
    過情節相符，復有臺中市警察局第二分局道路交通事故現場
    圖、道路交通事故調查報告表（一）（二）、道路交通事故
    照片、車號NQM-641號機車車籍基本資料詳細畫面、中國醫
    藥大學附設醫院診斷證明書（丁○○、丙○○○）、臺中市
    北區調解委員會調解書等附卷可資佐證。再者，刑法第185
    條之4肇事逃逸罪，其立法目的係在維護交通安全，加強救
    護，減少被害人之死傷，促使駕駛人於肇事後，能對被害人
    即時救護。且汽車駕駛人，駕駛汽車肇事致人受傷或死亡，
    應即採取救護或其他必要措施，並向警察機關報告，不得駛
    離，道路交通管理處罰條例第62條第1項亦定有明文（最高
    法院91年度臺上字第7049號判決參照）。申言之，刑法第18
    5條之4之規定，係課予肇事者於案發後停留在現場採取救護
    或其他必要措施，以避免因肇事現場之車輛、傷者導致交通
    往來之危險，並能減少被害人之死傷。而查，本件被告於車
    禍後僅曾短暫停留查看，旋即逕行離去，既未協助救護傷者
    並通知員警或救護人員前來處理，且未留在現場妥善維護車
    禍肇事現場之交通安全，避免因殘留肇事現場之車輛、傷者
    致生交通往來危險，極易再次造成其他往來車輛肇事及死傷
    之擴大，被告對可能潛在之危險，未施以絲毫之防免，即擅
    自予離去，足認被告客觀上擅自離開車禍肇事現場之行為，
    實已侵害上揭法律目的所欲保護之法益，已該當該罪之法律
    構成要件。據此，足認被告上開不利於己之自白應與事實相
    符，而可採信。本案事證明確，被告犯行洵堪認定。
二、核被告所為係犯刑法第185條之4肇事逃逸罪。被告前因竊盜
    案件，經本院以94年度易字第2434號判決判處有期徒刑10月
    確定，嗣再經本院以96年度聲減字第1640號裁定減刑為有期
    徒刑5月、如易科罰金以新臺幣1,000元折算1日確定，於96
    年7月16日執行完畢之事實，有臺灣高等法院被告前案紀錄
    表、臺灣臺中地方法院檢察署刑案資料查註案紀錄表各1 份
    在卷可查，其受有期徒刑執行完畢後，於5年以內再故意犯
    本件有期徒刑以上刑之罪，依刑法第47條第1項之規定，構
    成累犯，並應加重其刑。爰審酌被告犯罪後，已坦承犯行，
    態度尚可，惟其肇事致證人丁○○、丙○○○受有傷害後逕
    行逃逸，怠忽證人丁○○、丙○○○之生命、身體暨公眾安
    全、圖免僥倖之心態可議，併審酌被告已與證人丁○○、丙○○○於偵查中達成和解，乃公訴人請求科以適當之刑，及
    被告現有正當工作，並有二子賴其照養，有戶口名簿、在職
    證明書附卷可查等一切情狀，量處如主文所示之刑。
據上論斷，應依刑事訴訟法第273條之1第1項、第299條第1項前
段、刑法第185條之4、第47條第1項，判決如主文。
本案經檢察官乙○○到庭執行職務。
中    華    民    國    98    年    9     月    17    日
                  刑事第18庭    法  官  林世民
上正本證明與原本無異。
如不服本判決，應於收受送達後10日內向本院提出上訴書狀（應
敘述具體理由並附繕本）。
上訴書狀如未敘述理由，應於上訴期間屆滿後20日內補提理由書
於本院。
                                書記官  紀俊源
中    華    民    國    98    年    9     月    17    日
附錄論罪科刑法條：
中華民國刑法第185條之4
駕駛動力交通工具肇事，致人死傷而逃逸者，處6月以上5年以下
有期徒刑。


司法院資訊處製作；財團法人民間司法改革基金會備份。
